---
title: "TAREA I"
name: "Andrade Guerrero Francisco"
output: 
  html_document:
    toc: true
    toc_depth: 1
    theme: cerulean
---

```{=html}
<style>
body {
text-align: justify}
</style>
```

```{=html}
<style type="text/css">
body{/*Normal*/
     font-size: 20px;
}
</style>
```

```{r setup, include=FALSE}
knitr::opts_chunk$set(echo = TRUE)
library(knitr)
library(tidyverse)
library(discrtr) # A companion package for the book Introduction to Discrete Choice Analysis with `R`
library(mlogit) # Multinomial Logit Models
library(readr) # Read Rectangular Text Data
library(plotly)
```

Invoke data set Mode from package mlogit. To do this you need to first load the package. This is a data set with choices about mode of transportation. This is done as follows:

(Invocar el modo de conjunto de datos desde el paquete mlogit. Para ello, primero debe cargar el paquete. Se trata de un conjunto de datos con opciones sobre el modo de transporte. Esto se hace de la siguiente manera)

```{r}
data("Mode")
```

Once you have loaded the data set, answer the following questions: Describe this data set. How many variables are there and of which type (i.e., categorical/quantitative)?

(Una vez que haya cargado el conjunto de datos, responda a las siguientes preguntas: Describa este conjunto de datos. ¿Cuántas variables hay y de qué tipo (es decir, categóricas/cuantitativas)?)

```{r}
glimpse(Mode)
```
**La variable 'choice' es de tipo categórico, mientras que las otras ocho variables son de tipo cuantitativo.**

How many different modes of transportation are in this data set? What is the most popular mode? What is the least popular mode?

(¿Cuántos modos de transporte diferentes hay en este conjunto de datos? ¿Cuál es el modo más popular? ¿Cuál es el modo menos popular?)

```{r}
summary(Mode)
```
**Existen cuatro modos de transporte (automóvil, coche compartido, autobús y tren), siendo el automóvil el más utilizado con 218 observaciones, y el coche compartido el menos utilizado con 32 observaciones.**

```{r}
ggplot(Mode)+
  geom_bar(aes(choice, fill=choice), color="dodgerblue", show.legend = FALSE)+
  theme_bw()
```

In general, what is the most expensive mode? The least expensive?

(En general, ¿cual es el modo más caro? ¿La menos cara? )

```{r}
ggplot(Mode)+
  geom_density(aes(cost.car, fill="car"), color="black", alpha=0.5)+
  geom_density(aes(cost.carpool , fill="carpool"), color="black", alpha=0.5)+
  geom_density(aes(cost.bus, fill="bus"), color="black", alpha=0.5)+
  geom_density(aes(cost.rail, fill="rail"), color="black", alpha=0.5)+
  scale_fill_manual(values=c("car"= "red", "carpool"="yellow", "bus"="blue", "rail"="cyan"), name="Mode")+
  xlab("Cost")+
theme_bw()
  
```
**El automóvil representa el medio de transporte más costoso, mientras que el carpool es la alternativa más económica.**

Create a plot showing the univariate distributions of time by car and time by bus. Discuss.

(Crea un gráfico que muestre las distribuciones univariantes del tiempo en coche y el tiempo en autobús. Discute)

```{r}
grafica_time <- ggplot(Mode)+
  geom_density(aes(time.car, fill="car"), color="black", alpha=0.5)+
  geom_density(aes(time.carpool , fill="carpool"), color="black", alpha=0.5)+
  geom_density(aes(time.bus, fill="bus"), color="black", alpha=0.5)+
  geom_density(aes(time.rail, fill="rail"), color="black", alpha=0.5)+
  scale_fill_manual(values=c("car"= "red", "carpool"="yellow", "bus"="blue", "rail"="cyan"), name="Mode")+
  xlab("Time")+
theme_bw()


ggplotly(grafica_time)  
```
**El automóvil ofrece mayor rapidez, mientras que el autobús y el tren pueden presentar riesgos de mayores demoras.**

How do choices relate to cost by the different modes?

(¿Cómo se relacionan las opciones con el coste de los distintos modos?)

```{r}
varnum <- Mode |> dplyr::select(where(is.numeric))
varnum <- names(varnum)

for (var in varnum) {
grafica_box <- ggplot(Mode)+
  geom_boxplot(aes(choice, eval(as.name(var)), fill=choice), show.legend=FALSE)+
  ylab(var)+
  theme_bw()
  
  print(grafica_box)
    
}



```
**El carpool y el autobús son opciones preferidas debido a sus menores costos, aunque el automóvil, aunque más rápido, resulta ser más costoso.**
