---
title: "TAREA V"
author: Andrade Guerrero Francisco
output: html_document
---

```{r, echo=FALSE, include=FALSE}
knitr::opts_chunk$set(echo = TRUE)
library(knitr)
library(tidyverse)
library(discrtr) # A companion package for the book Introduction to Discrete Choice Analysis with `R`
library(dplyr) # A Grammar of Data Manipulation
library(ggplot2) # Create Elegant Data Visualisations Using the Grammar of Graphics
library(mlogit) # Multinomial Logit Models
library(readr) # Read Rectangular Text Data
library(gplots) # Various R Programming Tools for Plotting Data
#library(ggmosaic) # Mosaic Plots in the 'ggplot2' Framework
library(treemapify)
library(ggridges)
library(ggalluvial)
library(evd)
#library(htmlwidgets) # HTML Widgets for R
library(kableExtra) # Construct Complex Table with kable and Pipe Syntax
#library(plotly) # Create interactive web graphics
library(tidyr) # Tidy messy data
#library(webshot2) # Take screenshots of web pages
library(evd)
```

Ejercicios del Capítulo 6 <b>"Behavioral Insights from Choice Models"</b>. Considerar como referencia las notas del respectivo capítulo.

1. ¿Cuál es la diferencia entre un efecto marginal y una elasticidad?

Un efecto marginal mide cuánto cambia una variable dependiente $y$ cuando una variable independiente $x_k$ se modifica en una unidad. En cambio, la elasticidad mide cómo varía una variable dependiente $y$ como respuesta a los cambios en una variable independiente $x_k$.

2. ¿Por qué no es apropiado calcular la elasticidad de una variable dummy?

Los efectos marginales y las elasticidades mencionadas anteriormente no son adecuados para variables cualitativas (dummy). Esto se debe a que los cambios marginales no tienen un significado claro.

3. Usa el Modelo 3 de este capítulo y calcula los efectos marginales y las elasticidades del costo de operación en la media de todas las variables.

```{r}

data("Heating")

H <- Heating %>% mlogit.data(shape = "wide", choice="depvar", varying=c(3:12))

model3 <- mlogit(depvar ~ ic + oc, data = Heating, shape = "wide", choice = "depvar", reflevel = "ec", varying = 3:12
)

medias <- Heating[1, ]

mean_cost <- Heating %>%
  select(starts_with("ic"), starts_with("oc")) %>%
  summarise(across(.cols = everything(), mean))

medias[3:12] <- mean_cost

efectos_marginales <- effects(model3, covariate = "oc", type = "ra", data = mlogit.data(medias, shape = "wide", choice = "depvar", varying = 3:12))
print("Efectos marginales:")
print(efectos_marginales)

elasticidades <- effects(model3, covariate = "oc", type = "rr", data = mlogit.data(medias, shape = "wide", choice = "depvar", varying = 3:12))
print("Elasticidades:")
print(elasticidades)

```

4. Usa el Modelo 3 de este capítulo para calcular el reembolso necesario para alcanzar una tasa de penetración del 10% de las bombas de calor.

```{r}

rebates <- seq(0, 2000, by = 50)

hp_shares <- numeric(length(rebates))

Heating_original <- Heating

for (i in seq_along(rebates)) {
  Heating_temp <- Heating_original
  Heating_temp$ic.hp <- Heating_temp$ic.hp - rebates[i]
  
  Heating_long <- mlogit.data(Heating_temp, shape = "wide", choice = "depvar",
                              varying = 3:12, id.var = "idcase")
  
  prob_temp <- predict(model3, newdata = Heating_long, type = "probabilities")
  
  hp_shares[i] <- mean(prob_temp[, "hp"])
}

target_share <- 0.10
required_rebate <- rebates[min(which(hp_shares >= target_share))]
required_rebate

```

El resultado muestra que el subsidio mínimo necesario es de 450, lo que significa que, según este modelo, se requiere una disminución en los costos de 450 unidades monetarias para lograr la cuota deseada.

Estima un nuevo modelo que extienda el Modelo 3 incorporando la edad del jefe del hogar. Usa el sistema eléctrico de habitación (“er”) como nivel de referencia.

```{r}

model4 <- mlogit(depvar ~ ic + oc | agehed, Heating, shape = "wide", choice = "depvar", reflevel = "er", varying = c(3:12))

summary(model4)

```

5. Usa el likelihood ratio test para comparar tu nuevo modelo con el Modelo 3. Discute los resultados.

```{r}

lrtest(model3, model4)

```

Incluir la variable agehed mejora ligeramente el ajuste del modelo (el likelihood ratio test aumentó), pero la diferencia no es estadísticamente significativa. Esto sugiere que la edad del jefe del hogar no tiene un impacto considerable en la elección de bombas de calor en este contexto.

6. ¿Es significativo el cociente entre el coeficiente del costo de instalación (u operación) y el coeficiente de la edad del jefe del hogar? Explica.

No es correcto interpretar directamente los cocientes $\frac{ic}{agehed}$ y $\frac{oc}{agehed}$, ya que corresponden a diferentes tipos de variables (específicas de la alternativa frente a las del individuo).
